臺灣桃園地方法院民事判決
111年度訴字第319號
原      告  陳玉嬌  

訴訟代理人  游婷妮律師
被      告  洪良興  


被      告  陳雪蕙  

訴訟代理人  陳建昌律師
上列當事人間請求損害賠償事件，本院於民國111年9月7日言詞
辯論終結，判決如下：
    主      文
一、被告應連帶給付原告新臺幣2萬元，及自民國111年5月31日
    起至清償日止，按週年利率百分之5計算之利息。
二、原告其餘之訴駁回。
三、訴訟費用由被告連帶負擔100分之1，餘由原告負擔。
四、本判決原告勝訴部分得假執行。但被告乙○○如以新臺幣2萬
    元為原告預供擔保，得免為假執行。
五、原告其餘假執行之聲請駁回。
    事實及理由
一、原告主張：伊與被告甲○○於民國84年10月15日結婚至今20多
    年，育有一子一女，本係甜蜜家庭，孰料被告2人竟趁職務
    之便發生婚外情，業經本院109年度訴字第579號（下稱前案
    訴訟）判決認定被告乙○○侵害伊之配偶權確定在案，惟在前
    案訴訟後，被告2人非但不思悔過，竟仍於108年5月20日起
    至110年5月20日止之期間，同住於被告乙○○位於桃園市○○區
    ○○路0巷00號15樓之住處內（下稱系爭住處），甲○○公然以
    男主人自居，出入系爭住處所屬之明日曜社區（下稱系爭社
    區），被告2人另於110年5月1日晚間8時至110年5月2日上午
    6時同住於系爭住處，完全不顧世俗眼光發展婚外情，被告2
    人上開行為，顯已侵害伊之配偶權，破壞夫妻間共同生活之
    圓滿安全及幸福而情節重大，造成伊極大之精神痛苦，伊自
    得依民法侵權行為之規定，請求被告2人連帶賠償精神損害
    新臺幣（下同）100萬元等語。並聲明：㈠被告應連帶給付原
    告100萬元。㈡願供擔保，請准宣告假執行。
二、被告部分：
　㈠乙○○則以：前案訴訟係於109年12月15日言詞辯論終結，從而
    發生在109年12日15日前之事實皆為判決既判力所遮斷，原
    告於本件主張109年12日15日前之侵權事實，自無理由；另
    被告2人並未同住於系爭住處，110年5月1日當日係因甲○○要
    給付伊因前案訴訟所需負擔之一半賠償責任15萬元方至系爭
    住處，又因時間已晚，慮及甲○○遠從臺中而來才讓其於客房
    休息一晚，該時疫情正竣，被告2人不可能發生性行為；且
    原告與甲○○之婚姻關係早就徒具虛名，原告所稱之配偶權已
    然空洞化而欠缺法律保護之必要，故原告之請求均無理等語
    ，資為抗辯。並聲明：㈠原告之訴駁回。㈡如受不利益判決，
    願供擔保，請准宣告免為假執行。
　㈡甲○○則以：伊原居住於臺北，與原告簽離婚協議書即110年1
    月以後，即搬回臺中與父母同住，並無與乙○○同居之事實，
    伊自前案訴訟後，就未與乙○○交往，110年5月1日當日伊係
    持另案判決應負擔之15萬元至系爭住處，被告2人並未發生
    性行為等語，資為抗辯。並聲明：原告之訴駁回。
三、查原告與甲○○於84年10月15日結婚迄今，育有一子一女等情
    ，有戶籍謄本在卷可稽，且為兩造所不爭執，堪信為真。本
    院茲就兩造間之爭點判斷如下：
　㈠按除別有規定外，確定之終局判決就經裁判之訴訟標的，有
    既判力，民事訴訟法第400條第1項定有明文。次按訴訟標的
    之涵義，必須與原因事實相結合，以使訴狀所表明請求法院
    審判之範圍更加明確。則於判斷既判力之客觀範圍時，自應
    依原告起訴主張之原因事實所特定之訴訟標的法律關係為據
    ，凡屬確定判決同一原因事實所涵攝之法律關係，方應受其
    既判力之拘束（最高法院100年度台抗字第62號裁定意旨參
    照）。經查，乙○○雖辯稱前案訴訟既判力之範圍，應為該案
    言詞辯論終結即109年12日15日前之所有事實云云，然原告
    於前案判決係以乙○○為被告，主張乙○○與洪良於105年7月7
    日至108年7月15日至國外合宿同遊及發生性行為、於108 年
    12月31日起至109 年1 月1 日止，一同至高雄跨年旅遊，並
    於108 年12月31日晚上同宿於甲○○公司宿舍時發生性行為等
    侵害原告配偶權之事實（見前案判訴訟決附表一、二），是
    前案訴訟判決之既判力客觀範圍，即應以原告所主張上揭時
    、地侵害配偶權之社會事實為限，就此以觀，原告於本件主
    張被告2人侵害配偶權之時間及地點與前案訴訟均不相同，
    即無既判力客觀效力所及之情形，是乙○○此部分所辯，容有
    誤會。
　㈡次按因故意或過失，不法侵害他人權利者，負損害賠償之責
    任；故意以背於善良風俗之方法，加損害於他人者亦同，數
    人共同不法侵害他人之權利者，連帶負損害賠償責任，民法
      第184條第1項、第195條第1項本文定有明文。又不法侵害
    他人之身體、健康、名譽、自由、信用、隱私、貞操，或不
    法侵害其他人格法益而情節重大者，被害人雖非財產上之損
    害，亦得請求賠償相當之金額，民法第195條第1項前段規定
    甚明。次按當事人主張有利於己之事實者，就其事實有舉證
    之責任，民事訴訟法第277 條前段定有明文。民事訴訟如係
    由原告主張權利者，應先由原告負舉證之責，若原告先不能
    舉證，以證實自己主張之事實為真實，則被告就其抗辯事實
    即令不能舉證，或其所舉證據尚有疵累，亦應駁回原告之請
    求。
　1.經查，原告主張被告2人於110年5月1日晚間8時至110年5月2
    日上午6時同住於系爭住處等情，為被告所不爭執，本院審
    酌雖卷內並無任何證據證明被告2人於該等時間內有親暱舉
    措或發生性行為之事實（原告雖提出之當日被告2人於系爭
    社區電梯內錄影畫面，雖有拍得甲○○有以手朝自身下體比劃
    之情形〈見本院卷第61頁〉，然此或為交談時，談話人隨手之
    自然擺動或肢體動作，不足作為侵害配偶權之唯一證據），
    然甲○○於該日至系爭住處拜訪乙○○後，縱因時間已晚而需過
    夜，其本得選擇投宿於旅館，竟於前案訴訟判決認定被告2
    人有侵害原告配偶權之事實確定後，仍不知避嫌，又於系爭
    住處與乙○○孤男寡女同處一室、共度一晚，縱未同床共眠，
    亦已逾越普通男女朋友之一般社交舉止分際，而非一般通念
    所能忍受範圍，足以破壞原告與甲○○間婚姻共同生活之圓滿
    、安全及幸福，自屬不法侵害原告配偶權，且情節重大。從
    而，原告就此部分之事實依民法第184 條第1 項、第195條
    第3 項準用第1 項規定，請求被告賠償精神慰撫金，即有理
    由。
　2.次查，就原告主張被告2人曾於108年5月20日起至110年5月2
    0日止同居於系爭住處部分，雖欲以甲○○將系爭住處指定為
    信件收件地址，及甲○○所駕駛車牌號碼000-0000號車輛（下
    稱系爭車輛）曾登記為乙○○於系爭社區得進出之車輛等情為
    據。就前者而言，參以系爭社區函覆本院略以：「無法確認
    是否曾登記甲○○為聯絡人，及是否收發過甲○○的信件或郵件
    轉寄」、「社區目前留存資料，並無甲○○登記為聯絡人」等
    語（見本院卷第77、123頁），則原告所述是否為真，已有
    可疑；就後者而論，雖系爭社區於111年8月15日函覆系爭車
    輛曾登記為得進出之車輛，然查無該車輛之登記時間及進出
    社區之歷史紀錄、監視器畫面等語（見本院卷第77、123、1
    57頁），且系爭社區就車輛登記一事所委託予宗亞資訊工業
    股份有限公司及福貿科技有限公司亦函覆本院，亦因查無相
    關資訊故無法提供資料到院等語（見本院卷第141、145頁）
    ，足見縱令系爭車輛登記為乙○○於系爭社區得進出之車輛，
    或可能因甲○○為短暫及偶然拜訪便利所為之設定登記，然無
    其他證據證明有固定或頻繁出入系爭社區之事實，是原告僅
    以此推論被告2人有長期同住於系爭住處一情，亦屬速斷。
    從而，依照原告所提之證據及卷內卷證資料，尚無從令本院
    得被告2人有於108年5月20日起至110年5月20日止同居於系
    爭住處之心證，是原告就此主張被告2人有侵害配偶權一事
    ，即屬無據。
　3.末按慰藉金之多寡，應斟酌雙方之身分、地位、資力與加害
    之程度及其他各種情形核定相當之數額。其金額是否相當，
    自應依實際加害情形與被害人所受之痛苦及雙方之身分、地
    位、經濟狀況等關係決定之（最高法院85年度台上字第460
    號判決意旨參照）。本院審酌原告為高職畢業、以經營服飾
    店為業、每月收入約50萬元，甲○○為專科畢業、任職工程師
    職務、每月收入約9萬元，乙○○為高職畢業、任職於日月光
    公司、109年度所得資料為62萬餘元、名下有財產資料5筆等
    情，業據兩造於本件及另案訴訟陳明在卷（見本院卷第52頁
    及另案判決），亦有本院依職權查詢之稅務資料可佐，斟酌
    兩造之經濟能力、社會地位、財產狀況，以及被告2人侵害
    原告配偶權之方式及行為（即於110年5月1日晚間8時至110
    年5月2日上午6時同住於系爭住處）、原告因此所受精神上
    痛苦程度等一切情狀，認原告得請求被告2人連帶賠償之精
    神慰撫金以2萬元為適當，逾此部分之請求，即非有據，不
    應准許。
四、綜上所述，原告依民法第184條第1項、第195條第3項準用第
    1項之規定，請求被告連帶給付2萬元及自起訴狀繕本送達翌
    日即111年5月31日（見本院卷第13、17頁送達回證）起至清
    償日止，按週年利率5％計算之利息，為有理由，逾此部分之
    請求，則為無理由，應予駁回。
五、本判決原告勝訴部分所命給付之金額未逾50萬元，依民事訴
    訟法第389條第1項第5款規定，應依職權宣告假執行，並依
    同法第392條第2項規定，依被告乙○○聲請宣告如預供擔保，
    得免為假執行。至原告敗訴部分，其假執行之聲請即失所附
    麗，應併予駁回。
六、本件事證已臻明確，兩造其餘陳述及所提證據，經審酌後認
    與判決結果不生影響，爰不予逐一論列。
七、訴訟費用負擔依據：民事訴訟法第79條、第85條第2項。 
中　　華　　民　　國　　111 　年　　10　　月　　18　　日
                  民事第一庭    法　官　廖子涵
以上正本係照原本作成
如對本判決上訴，須於判決送達後 20 日內向本院提出上訴狀。
如委任律師提起上訴者，應一併繳納上訴審裁判費。
中　　華　　民　　國　　111 　年　　10 　 月　  24　  日
                                書記官　賴棠妤